臺灣臺南地方法院民事裁定
111年度消債更字第279號
聲  請  人
即 債 務人  廖俊隆  
代  理  人  林家綾律師(法扶律師)
上列聲請人依消費者債務清理條例聲請更生，本院裁定如下：
    主  文
聲請人廖俊隆自民國111年11月25日17時起開始更生程序，並命
司法事務官進行本件更生程序。
    理  由
一、按債務人不能清償債務或有不能清償之虞，且無擔保或無優
    先權之債務總額未逾新臺幣（下同）12,000,000元者，於法
    院裁定開始清算程序或宣告破產前，得向法院聲請更生；債
    務人對於金融機構負債務者，在聲請更生或清算前，應向最
    大債權金融機構請求協商債務清償方案，或向其住、居所地
    之法院或鄉、鎮、市、區調解委員會聲請債務清理之調解；
    協商或調解成立者，債務人不得聲請更生或清算。但因不可
    歸責於己之事由，致履行有困難者，不在此限；法院開始更
    生程序之裁定，應載明其年、月、日、時，並即時發生效力
    ；法院裁定開始更生或清算程序後，得命司法事務官進行更
    生或清算程序；必要時，得選任律師、會計師或其他適當之
    自然人或法人一人為監督人或管理人，消費者債務清理條例
    （下稱消債條例）第3條、第42條第1項、第151條第1項、第
    7項、第45條第1項、第16條第1項分別定有明文。
二、聲請意旨略以：聲請人積欠無擔保或無優先權之債務總額約
    為3,122,512元，為清理債務，依消債條例第151條規定，於
    民國111年6月間向本院聲請與最大債權金融機構中國信託商
    業銀行股份有限公司（下稱中信銀行）進行前置調解，中信
    銀行未提供還款方案，而聲請人原任職韓鍋人嘉義店，每月
    薪資29,283元，自111年8月18日改任職輕慕日式底卡餐盒，
    每月薪資27,000元，扣除每月必要生活費用17,076元後，已
    無力負擔還款方案，致調解不成立。又聲請人無擔保或無優
    先權之債務未逾12,000,000元，復未經法院裁定開始清算程
    序或宣告破產，亦無依消債條例或破產法之規定而受刑之宣
    告之情。爰依消債條例規定聲請准依更生程序清理債務等語
    。
三、經查：
  ㈠聲請人為一般消費者，並未從事營業，現積欠無擔保或無優
    先權之債務總額約為3,122,512元，未逾12,000,000元，聲
    請人於111年6月間向本院聲請與最大債權金融機構國泰世華
    銀行間債務清理之調解，惟調解並未成立等情，有聲請人提
    出之財團法人金融聯合徵信中心之債權人清冊、本院臺南簡
    易庭調解不成立證明書、全國財產稅總歸戶財產查詢清單、
    109、110年度綜合所得稅各類所得資料清單、戶籍謄本、財
    團法人金融聯合徵信中心之當事人綜合信用報告為證（調字
    卷第27-31頁，本院卷第23-28、33、57-68頁）。從而，聲
    請人主張其為一般消費者，無擔保或無優先權之債務總額未
    逾12,000,000元，且於提起本件更生聲請前，業已踐行前置
    調解程序而調解不成立等情，應堪認定。
　㈡聲請人主張其原任職韓鍋人嘉義店，每月薪資29,283元，自1
    11年8月18日改任職輕慕日式底卡餐盒，每月薪資27,000元
    等語，有聲請人提出之收入證明切結書、在職薪資證明書為
    證(本院卷第31、225頁)，此外，聲請人目前未領取政府之
    津貼或補助，有臺南市政府社會局111年10月21日南市社助
    字第111362620號函存卷可考（本院卷第165頁），復查無其
    他證據資料證明聲請人尚有其主張收入以外之所得，是認聲
    請人每月收入應為27,000元，並以此金額作為償債能力之計
    算基礎。
　㈢按債務人必要生活費用，以最近1年衛生福利部或直轄市政府
    所公告當地區每人每月最低生活費1.2倍定之，消債條例第6
    4條之2第1項定有明文。而以最近1年衛生福利部所公告之臺
    南市每人每月最低生活費14,230元之1.2倍計算之，即為17,
    076元，故聲請人自陳每月必要生活費用17,076元，應為可
    採。
  ㈣聲請人曾於111年6月間向本院聲請與最大債權金融機構中信
    銀行進行前置調解，中信銀行陳報各債權銀行債權金額為2,
    121,499元，但未提供還款方案，並於111年8月25日針對自
    身債權提出分180期、週年利率0%、每期（月）償還5,320元
    之還款方案，而債權人周家弘、瑞保網路科技股份有限公司
    、張少洋、合迪股份有限公司陳報債權60,000元、147,232
    元、157,333元、565,979元等情，有聲請人提出之本院臺南
    簡易庭調解不成立證明書及上開債權人陳報狀(調字卷第77-
    104頁、本院卷第23、69-88頁)存卷可查，且經本院依職權
    調閱本院111年度南司消債調字第355號卷宗核閱屬實，則依
    照中信銀行陳報之180期優惠清償方案，以各債權人陳報之
    債權金額計算，聲請人每月至少應清償10,490元【計算式：
    5,320＋（60,000＋147,232＋157,333＋565,979）÷180＝10,490
    ，小數點以下4捨5入】，故以聲請人上開收入扣除支出之餘
    額9,924元（計算式：27,000－17,076＝9,924），實已不足清
    償上開清償方案，況尚有僅透過中信銀行陳報債權之各債權
    銀行債權及未陳報債權之東元資融股份有限公司、呂亞帆、
    劉怡君、黃玄村、林文煊即中立當鋪、劉鎮魁即民族當鋪之
    債權未列入清償方案。又聲請人名下並無財產等情，有聲請
    人提出之全國財產稅總歸戶財產查詢清單附卷可考（本院卷
    第25頁）。依此，聲請人陳稱其收入無法負擔全部債務，應
    堪採信。
四、綜上所述，聲請人係一般消費者，積欠之無擔保或無優先權
    債務在12,000,000元以下，亦曾踐行前置調解程序而調解不
    成立，且綜合聲請人之收入財產及必要生活支出之情形，確
    有不能清償債務之虞之情形。此外，聲請人未經法院裁定開
    始清算程序或宣告破產，亦無依消債條例或破產法之規定而
    受刑之宣告之情，有本院民事紀錄科查詢表、臺灣高等法院
    被告前案紀錄表在卷可憑（本院卷第35-37頁），復查無消
    債條例第6條第3項、第8條或第46條各款所定駁回更生聲請
    之事由存在，自有藉助更生制度調整其與債權人間之權利義
    務關係，重建其經濟生活之必要。從而，聲請人聲請更生，
    於法應屬有據。
五、法院裁定開始更生或清算程序後，得命司法事務官進行更生
    或清算程序，必要時得選任律師、會計師或其他適當之自然
    人或法人一人為監督人或管理人，消債條例第16條第1項定
    有明文。查本件既經本院裁定開始更生程序，爰併依前開規
    定，命司法事務官進行更生程序。　　
中　　華　　民　　國　　111 　年　　 11  　月　　25 　日
                  消債法庭 法 官　 施介元
以上正本係照原本作成。
本裁定不得抗告。
本裁定已於民國111年11月25日下午5時公告。
中　　華　　民　　國　　111 　年　　 11　　月　　25   日
                          書記官   曾怡嘉